# 求助陈版主，退换货处理的疑问。

提问人：liuweisheng 时间：2022-07-08 16:21:47
A公司向B公司销售商品一批，成本 80 万元、收入 100 万元。后来因为残次品问题，A公司补发 10 万元货物。那么A公司确认成本 90 万元，收入 100 万元。这样理解是否正确，谢谢版主解惑。

回答人：chenyiwei
不建议这样处理。
“后来因为残次品问题，A公司补发 10 万元货物”表明这实际上是A公司履行保证性质保义务。如果此前就保证性质保义务确认过预计负债的，则补发货的成本首先从该预计负债中列支；如果此前没有计提过预计负债的，则直接计入销售费用。